【裁判字號】    95,交抗,10
【裁判日期】    950213
【裁判案由】    聲明異議
【裁判全文】
臺灣高等法院高雄分院刑事裁定          95年度交抗字第10號
抗告人即
受處分人  甲○○
上列抗告人因聲明異議案件，不服臺灣高雄地方法院中華民國94
年12月21日裁定（94年度交聲字第601 號），提起抗告，本院裁
定如下：
    主  文
抗告駁回。
    理  由
一、抗告意旨略以：抗告人甲○○於90年11月5 日16時10分許，
    騎乘ZFT-061 號機車，行經高雄市○○區○○路與外環西路
    口時不察該路口地面剛劃有禁止跨越線，雖停車有跨越該線
    一點，然已依指揮員警之指揮而後退，因車後已停有許多機
    車，致無法再後退，且當時尚在勸導期間，警員比4 、5 次
    ，抗告人甲○○如何知道警員之意，且警員不是一開始就取
    締，是後來心裏不舒服才取締，警員做法不對，請撤銷原裁
    定等語。
二、按道路交通管理條例第60條第2 項第3 款規定：「汽車（依
    同條例第3 條第8 款規定包括機器腳踏車）駕駛人，駕駛汽
    車有左列情形之一，而本章各條無處罰之規定者，處新臺幣
    9 百元以上1 千8 百元以下罰鍰：不遵守道路交通標誌、標
    線、號誌之指示者。」；又同條例第14條第1 項第2 款規定
    ：「汽車行駛有左列情形之一者，處汽車所有人新臺幣3百
    元以上6 百元以下罰鍰，並責令改正、補換牌照或禁止其行
    駛：行車執照，未隨車攜帶者。」；再同條例第63條第1項
    第1 款規定：汽車駕駛人有左列各款所列條款之一者，除依
    原條款處罰鍰外，並予記點：有第33條、第38條第1 項、第
    40條第1 項、第45條、第47條第1 款至第4 款、第48條、第
    49條或第60條第1 項、第2 項第1 款至第3 款情形之一者，
    各記違規點數1 點」。經查：抗告人甲○○於上揭時、地確
    有違反前開交通規則，業據證人即當時執勤之高雄市政府警
    察局楠梓分局加昌派出所變警員盧志成於原審陳稱：他當時
    超越停止線，又沒有攜帶行照，所以我是依規定開罰單…我
    當時站在路口執行交警勤務，他機車一直衝過來，當時燈號
    已經是紅燈，他看到我才停下來，我以手勢請他後退，他坐
    在機車上，我比1 下，他才退1 步，比1 下，他又退1 步，
    總共比了4 、5 次，他還是沒有退到停止線後面，所以我們
    才依法製單舉發．．我有請他在收受通知聯者簽章處簽名，
    但是他拒簽，所以我就在舉發違規通知單直接載明拒簽，依
    法告發等語，抗告人甲○○於異議狀亦自承有跨越停車線一
    事，經警察比才後退等語，顯見抗告人甲○○確有上開違規
    情事，從而原處分機關援引上開規定，合併裁處抗告人甲○
    ○罰鍰新臺幣2,400 元，並依同條例第63條第1 項第3 款記
    違規點數1 點，並無不當，原審駁回其異議亦核無不合，抗
    告人甲○○仍執陳詞提起抗告，為無理由，應予駁回。
三、據上論結，應依道路交通案件處理辦法第26條，刑事訴訟法
    第412條裁定如主文。
中    華    民    國    95    年    2     月    13    日
                  刑事第六庭  審判長法  官  王憲義
                                    法  官  李璧君
                                    法  官  張盛喜
以上正本證明與原本無異。
不得再抗告。
中    華    民    國    95    年    2     月    13    日
                                    書記官  林明威


司法院資訊處製作；財團法人民間司法改革基金會備份。
